# 交叉持股抵消的问题

提问人：laoshiqan 时间：2011-07-10 12:02:19
A¥B¥C是D的子公司，A、B、C分别有外部少数股权5%，A持有B10%，B持有A10%，B持有C20%，C持有B20%，如何计算少数股东损益？如何计算少数股东权益？能否直接用5%*各单户表的权益和净利润确认少数股东权益和少数股东损益？

回答人：chenyiwei
可以采用如下方法： 首先，将各公司之间的投资均模拟权益法核算。对于A、B、C之间的交叉投资，可以采用多元线性方程组的方式确定交叉投资对应的权益和损益份额。例如，A在考虑与B的交叉投资之前的净利润是 100 万，B是 200 万，C是 300 万，则： 100 ＋10 ％B=A 200+10%A+20%C=B 300+20%B=C 解方程组得到A、B、C三家公司调整后的净利润额，并相应计算各公司期末净资产额。各公司期末净资产额乘以少数股东持有各该公司股权的比例即为期末少数股权份额。

提问人：大学较瘦 时间：2012-08-23 21:45:26
请教陈版，现在上市公司用得就是这个交互分配法吗？

回答人：chenyiwei
权益法核算的企业之间，用这种方法较多。如果是子公司持由母公司股份，应适用库藏股法。

提问人：shirley610 时间：2015-01-08 10:05:21
陈老师您好，我实务中有这样一种交叉持股，A公司持有B公司61.4%的股份。B持有C30%的股份，A持有C40%的股份，这种情况新准则下如何进行合并抵消。B公司在进行股权投资核算时，是不是应该按照权益法进行核算，在抵消时把投资收益及长期股权投资损益先冲掉？请指教。谢谢。

回答人：chenyiwei
也可参考《计学撮要 2013 》中的交叉持股核算与合并案例。

回答人：chenyiwei
B持有C的 30 ％股权是否应采用权益法，取决于B能否凭借该持股，为了实现其自身利益最大化的目的，独立地对C施加重大影响。无论B对C的投资如何核算，在A的合并报表层面的合并结果都不受影响。

提问人：tpatw 时间：2016-06-12 09:16:45
假设：A，B，C公司的实收资本都是 500 万元，则：按照陈老师的思路，下列计算是否正确？谢谢 100 ＋ 10 ％B=A 200+10%A+20%C=B 300+20%B=C
结果：调整后的净利润： A=128 B=284 C=356
少数股东损益： A公司的少数股东损益： 128 5%=6.4 B 公司的少数股东损益： 284 5%=14.2 C公司的少数股东损益：356*5%=17.8净资产金额： A公司的净资产：500+128=628万 B公司的净资产：500+284=784万 C公司的净资产：500+356=856万少数股东权益： A公司的少数股东权益： 628 5%=31 万 B 公司的少数股东权益： 784 5%=39万 C公司的少数股东权益：856*5%=43万

回答人：chenyiwei
基本上可以这样理解。

提问人：tpatw 时间：2016-06-13 00:38:41
在D公司的合并报表层面，是否要编制合并抵销的分录： 借：少数股东权益—A公司及B公司 贷：长期股权投资——A，B

回答人：chenyiwei
这笔分录的金额如何确定？借方和贷方的含义分别是什么？